【裁判字號】    95,抗,86
【裁判日期】    951229
【裁判案由】    妨害公務
【裁判全文】
臺灣高等法院花蓮分院刑事裁定            95年度抗字第86號
再抗告人  甲○○
上列再抗告人因妨害公務案件，不服臺灣花蓮地方法院駁回其停
止審判之聲請，向本院提起抗告，復經本院以中華民國95年11月
24日95年度抗字第86號裁定駁回其抗告，再抗告人不服本院前開
裁定，提起本件再抗告，本院裁定如下：
    主  文
再抗告駁回。
    理  由
一、再抗告人甲○○於民國（下同）95年 3月28日15時許涉犯刑
    法第135條第1項妨害公務罪嫌，經臺灣花蓮地方法院檢察署
    檢察官以95年度偵字第4111號起訴書向臺灣花蓮地方法院提
    起公訴。再抗告人於臺灣花蓮地方法院審理期間，依行政訴
    訟法第12條聲請停止審理，臺灣花蓮地方法院認再抗告人提
    出之聲請原因與停止審理要件不符，予以駁回。再抗告人不
    服該裁定，提起抗告，復經本院以95年11月24日95年度抗字
    第86號裁定駁回，再抗告人不服前開本院駁回裁定，乃提起
    本件再抗告。
二、再抗告意旨略以：（一）辦理再抗告人前所提之抗告案件 3
    位法官不查事實、任意駁回再抗告人前開之抗告，有嚴重違
    背法令、偽造文書之事實，且該 3位法官於其他案件亦有嚴
    重執法不公及違背法令之情事。（二）臺灣高等法院花蓮分
    院該 3位法官駁回再抗告人前所提抗告案件，且諭知不得再
    抗告，均未說明理由，乃屬嚴重違背法令且瀆職，再抗告人
    提起本件再抗告自然合乎法律程序。（三）再抗告人所涉妨
    害公務案件已經再抗告人提起行政訴訟附帶國家賠償，依行
    政訴訟法第12條規定，應停止審判等語。
三、按「不得上訴於第三審法院之案件，其第二審法院所為裁定
    ，不得抗告」；「最重本刑為三年以下有期徒刑、拘役或專
    科罰金之罪，經第二審判決者，不得上訴於第三審法院」；
    「對於公務員依法執行職務時，施強暴脅迫者，處三年以下
    有期徒刑、拘役或三百元以下罰金」；刑事訴訟法第 405條
    、第376條第1款、刑法第135條第1項分別定有明文。經查：
（一）本件再抗告人所涉之刑法第135條第1項妨害公務罪，依刑
      事訴訟法第376條第1款係不得上訴第三審之案件。而本院
      95年11月24日95年度抗字第86號裁定，係駁回再抗告人對
      臺灣花蓮地方法院95年度易字第 333號裁定之抗告，依刑
      事訴訟法第 405條規定，應不得再為抗告。再抗告人竟又
      對之提起再抗告，與法不合，自應予駁回。
（二）本件於程序上已屬不得再抗告案件，而應予駁回；自無庸
      就再抗告人所提再抗告理由予以審酌，附此敘明。
據上論斷，應依刑事訴訟法第405條、第408條第 1項前段，裁定
如主文。
中    華    民    國    95    年    12    月    29    日
                        審判長法  官  何方興
                              法  官  林鳳珠
                              法  官  林德盛
以上正本證明與原本無異。
本件不得抗告。
                              書記官  劉妙娘
中    華    民    國    95    年    12    月    29    日


司法院資訊處製作；財團法人民間司法改革基金會備份。
